【裁判字號】    90,簡上,587
【裁判日期】    920117
【裁判案由】    清償債務
【裁判全文】
臺灣臺北地方法院民事判決  九十年度簡上字第五八七號
    上  訴  人  丙○○
    被上訴人    中國信託商業銀行股份有限公司
    法定代理人  乙○○
    訴訟代理人  甲○○
右當事人間請求清償債務事件，上訴人對於中華民國九十年七月十七日本院台北簡易
庭九十年度北簡字第三二七五號第一審判決提起上訴，本院判決如左：
    主  文
上訴駁回。
第二審訴訟費用由上訴人負擔。
    事  實
甲、上訴人方面：
  一、聲明：原判決廢棄。被上訴人於第一審之訴及假執行之聲請均駁回。
  二、陳述：除與原審判決書所載者相同茲予引用外，補稱：上訴人僅使用附卡，授
      權予正卡使用人，所簽帳之帳款皆於次月與正卡結清。而上訴人於八十五年九
      月前即已通知被上訴人停卡，其後即不再使用，亦未曾收到過被上訴人再核發
      之信用卡，非如被上訴人所稱曾在八十七年十二月八日收到新卡，五年以來均
      未曾再接獲任何被上訴人之帳單，更何況被上訴人根本無法提出此五年來有任
      何發卡紀錄，而主卡及附卡本不應混淆，上訴人之消費款項僅係總額之一小部
      份，附卡並無為主卡付款之義務，所有帳款應是主卡與被上訴人間之關係，被
      上訴人不能重複請款，是被上訴人在原審之請求並無理由云云。
  三、證據：援用原審之立證方法。
乙、被上訴人方面：
  一、聲明：駁回上訴。
  二、陳述：除與原審判決書所載者相同茲予引用外，補稱：上訴人之信用卡卡號為
      0000-0000-0000-0000，上訴人分別於八十五年十月、八十六年五月、十一月
      及八十七年一月、二月、三月持卡消費，而上訴人所持系爭信用卡為附卡，是
      繳款紀錄僅能證明持卡人對該信用卡之消費內容並無疑義，無法得知款項究係
      由正卡或附卡持有人所繳。又依信用卡約定條款第二十二條第六項之約定，若
      上訴人欲停止使用信用卡，在信用卡有效期內，須將卡片剪斷寄回，新發卡更
      須於接獲後九日內剪斷寄回，惟上訴人在其所指之八十五年九月停卡後，並未
      將系爭信用卡寄回，且仍有消費紀錄，另被上訴人內部電腦資料顯示上訴人係
      在八十七年十二月始通知停卡，足見上訴人確有收到新卡並持以消費，其辯稱
      未消費云云，並非事實，對於所消費款項，自應支付等語。
  三、證據：援用原審之立證方法。補提：持卡人關係戶查詢表、上訴人之消費明細
      等件為證。
    理    由
一、被上訴人於原審起訴主張上訴人持有被上訴人公司發行之信用卡，於信用卡有效
    期限內持卡消費，惟並未依約清償款項，為此訴請上訴人清償欠款等語；上訴人
    則辯稱其在八十五年九月後已經停卡，是八十五年九月後所產生之消費非伊所為
    ，自毋庸對該等消費負責，是被上訴人請求伊清償消費款自無理由云云。
二、本件上訴人對於曾在八十二年間向被上訴人請領信用卡附卡，於領用後並曾持以
    消費一節並不否認，此部份事實並有信用卡申請書影本在卷可稽，是就上訴人確
    曾持有被上訴人公司所核發之信用卡消費之情應可確認。另就上訴人所持有之系
    爭信用卡於八十五年九月以後曾有消費紀錄，此部份事實亦有被上訴人所提出之
    持卡人關係戶查詢單、客戶消費明細表等影本在卷可徵，上訴人對此部分事實則
    辯稱其在八十五年九月間即已停卡，且未曾領取新卡云云。關於上訴人所指停卡
    部分，上訴人僅稱曾向被上訴人公司員工表示停卡，除此之外，並未提出任何資
    料供本院佐參，是其所謂停卡云云，究係如何作為，本院無從知悉，惟依信用卡
    約定條款第二十二條第六項所載，持卡人欲終止或解除契約時，應「將信用卡截
    斷並註明事由寄回貴行（指被上訴人）或以電話向貴行索取“信用卡註銷授權書
    ”並填妥寄回貴行後，始生終止或解除之效力。」，本件上訴人並未依上開約定
    內容將卡片截斷寄回，是其所謂已經停卡云云，是否已經發生停卡之效力，非無
    疑問！又新發或更新之信用卡於啟用前須先經開卡程序始能使用，而啟用過程須
    輸入個人私秘資料，若非信用卡申請人，亦必為與申請人相當熟稔之士，系爭信
    用卡於八十五年九月之後確有消費紀錄，已經被上訴人提出消費明細資料供本院
    佐參，上訴人對於系爭信用卡在八十五年九月份之後有使用紀錄並不爭執，僅辯
    稱並非其使用云云，然信用卡開卡程序既須踐履上述過程，若非上訴人持卡使用
    ，何以正卡持有人即上訴人之胞兄顏榮顯對於上開消費內容均無爭執？蓋主、附
    卡互負連帶清償責任，此為信用卡約定條款第三條所明定，且主、附卡所繳款項
    彼此息息相關，若上訴人之消費內容有異，何以歷經長久時日，上訴人之胞兄均
    未告知上訴人，而上訴人對此亦未向其胞兄提出質疑？足見上訴人確有領取系爭
    更新換發之信用卡並持以消費，或至少同意此等消費，其嗣後辯稱並未收到新卡
    、且未持以消費云云，當非事實。原審以被上訴人之請求與其所提出之信用卡申
    請書、約定條款、電腦紀錄查詢單及消費明細表等件相符為由，判決上訴人應清
    償被上訴人三萬六千零三十元消費款及自八十九年九月二十四日起至清償日止，
    按週年利率百分之二十計算之違約金，其認事用法均無違誤，上訴人仍執陳詞提
    起本件上訴，自屬無據，應予駁回。
三、據上論結，本件上訴為無理由，依民事訴訟法第四百三十六條之一第三項、第四
    百四十九條第一項、第七十八條，判決如主文。
中      華      民      國    九十二    年      一      月    十七      日
                                    民事第二庭審判長法    官  丁蓓蓓
                                                     法   官  劉素如
                                                     法   官  汪漢卿
右為正本係照原本作成
本判決不得上訴。
中      華      民      國    九十二    年      一      月    十七      日
                                                  法院書記官  王  儀


司法院資訊處製作；財團法人民間司法改革基金會備份。
